# 双方是什么样的企业才能通过长期股权投资核算？

提问人：gpqg 时间：2017-10-29 11:45:36
请教陈版： 投资方与被投资方均为有限公司才能通过长期股权投资核算对吗？ 有限公司对合伙企业投资能通过长期股权投资核算吗？ 有限公司投资一项业务，可以通过长期股权投资核算吗？ 是不是只有投资方与被投资方均具备法人资格才能通过长期股权投资核算？

回答人：chenyiwei
一般理解，只有当投资对象是公司制企业的股权，且对被投资企业具有控制、共同控制或重大影响时，才能使用“长期股权投资”科目。其他情形（包括对合伙企业的投资、项目投资等）应使用金融资产类科目，或者在“其他非流动资产”中列报。

提问人：gpqg 时间：2017-12-14 09:28:53
陈版，计学撮要 2015 长期股权投资实务操作指南 例题 13 中谈到了非同一控制下的业务合并，按题中所说B公司收购了D公司网络资产，形成非同一控制下的业务合并。此时站在B公司（业务收购方）的角度，如何进行会计处理？按照您之前的答复，我是不是可以理解成B公司收购网络资产，形成业务，应该通过金融资产类科目进行会计处理？ 谢谢！

回答人：chenyiwei
收购的是构成业务的资产，则收购方在其单独报表中即应直接按公允价值确认各项资产、负债和商誉。